# 求助，房开企业的自持物业如何计提折旧摊销？

提问人：wx_60b47ea19e65 时间：2021-05-31 14:28:14
背景：目标公司为房地产开发企业，出让条件里要求自持一五星级酒店（后续拟自营，不作为投资性房地产），完工前土地使用权整体已作为存货核算。
请问：
1 、完工后，自持酒店的土地使用权及建造成本是否要分别计入无形资产、固定资产？
2 、自持酒店的土地使用权的折旧年限（折旧年限是否要剔除开发阶段，比如商业用地 40 年、开发 3 年）、开始计提时点（完工后开始计提还是自拿地起计提？由于开发阶段计入存货，完工后是否要一次性补提开发期间的折旧摊销？）；
3 、自持酒店的机电设备、硬装、软装等是否分别计提折旧，还是整体作为固定资产计提折旧？

回答人：chenyiwei
1 、完工后，自持酒店的土地使用权及建造成本应分别计入无形资产、固定资产。
（如果该酒店是一幢单独的建筑物，其对应的土地成本和建造成本能够单独分清的，则一开始就作为自建固定资产核算，不需要先在存货中核算再转出到固定资产和无形资产。）
2 、土地使用权摊销年限自房屋转固之日起计算，在剩余使用年限内按直线法摊销，不需要补提建设期内的摊销。
3 、根据《企业会计准则第 4 号——固定资产》第五条：“固定资产的各组成部分具有不同使用寿命或者以不同方式为企业提供经济利益，适用不同折旧率或折旧方法的，应当分别将各组成部分确认为单项固定资产。”因此机电设备、硬装、软装等是应单独确认为固定资产，在其自身使用寿命内计提折旧。